【裁判字號】    95,簡上,10
【裁判日期】    950227
【裁判案由】    違反動產擔保交易法
【裁判全文】
臺灣嘉義地方法院刑事判決              95年度簡上字第10號
上  訴  人
即  被  告  甲○○
上列上訴人因違反動產擔保交易法案件，不服本院嘉義簡易庭中
華民國九十四年十二月十六日九十四年度嘉簡字第一四三六號第
一審判決（聲請簡易判決處刑書案號：臺灣嘉義地方法院檢察署
九十四年度偵緝字第五四六號），提起上訴，本院管轄之第二審
合議庭判決如下：
    主  文
上訴駁回。
甲○○緩刑貳年。
    事  實
一、甲○○於民國九十三年九月十三日，以其所有之牌照號碼5K
    - 6131號自用小客車，向遠東國際商業銀行臺北民權分行（
    下稱遠東商業銀行）貸款新臺幣（下同）三十萬元，並於同
    日設定動產抵押登記予遠東商業銀行資以擔保，其係動產擔
    保交易之債務人，雙方約定自九十三年十月十三日起至九十
    六年九月十三日止，分三十六期攤還本息，每月分期款一萬
    一千一百四十九元，且約定該標的物車輛須停放於嘉義縣六
    腳鄉蒜頭村蒜頭一八八之十六號，於債務未全部清償之前，
    甲○○不得將標的物遷移、出賣、出質或為其他處分。詎甲
    ○○卻意圖為自己不法之利益，於九十四年一月上旬某日時
    許，在嘉義縣水上交流道附近，將該車輛以一萬元之價格賣
    出予報廢場，且僅支付至第六期分期款，而自九十四年四月
    十三日起即拒不付款。嗣遠東商業銀行將上揭債權及動產抵
    押權於九十四年五月二十四日移轉登記予和潤企業股份有限
    公司（簡稱和潤企業公司），經和潤企業公司派員至上述約
    定之標的物所在地查勘，發現該車輛已被遷移至他處不知去
    向，致和潤企業公司追索無著受有損害。
二、案經和潤企業公司訴由臺灣嘉義地方法院檢察署檢察官偵查
    後聲請簡易判決處刑。
    理  由
一、訊據上訴人即被告甲○○坦承伊於上開時間以其所有之牌照
    號碼5K -6131號自用小客車，向遠東商業銀行貸款三十萬元
    ，並於同日設定動產抵押登記予遠東商業銀行資以擔保，雙
    方約定自九十三年十月十三日起至九十六年九月十三日止，
    分三十六期攤還本息，每月分期款一萬一千一百四十九元，
    且約定該標的物車輛須停放於嘉義縣六腳鄉蒜頭村蒜頭一八
    八之十六號，於債務未全部清償之前，不得將標的物遷移、
    出賣、出質或為其他處分，而其於九十四年一月上旬某日時
    許，在嘉義縣水上交流道附近，將該車輛以一萬元之價格賣
    出予報廢場，且僅支付至第六期分期款，而自九十四年四月
    十三日起即未付款等情，惟辯稱：伊並非惡意遷移，且已與
    告訴人和解，不必被判刑云云。惟查，被告上開犯行業據告
    訴代理人江有信指訴明確，並有貸款借據暨動產抵押契約書
    、動產擔保交易動產抵押設定債權人變更登記申請書、應收
    展期餘額表、存證信函、訪視報告及戶籍謄本各一份在卷可
    查。被告雖以上開情詞置辯，然上開被告所簽立之貸款借據
    暨動產抵押契約書第十九條業已載明「抵押物之現狀如發生
    任何變動時，立約人應立即通知貴行。立約人於動產抵押登
    記有效期間內，不得將抵押物出讓、出質、出租、出借或設
    定次順位抵押權或其他擔保物權。」等情，被告既係實際簽
    約人，對此自難諉為不知，而竟仍擅自出賣抵押物，且自九
    十四年四月十三日起即未再支付分期款項，足見被告具不法
    利益之意圖，將自小客車出賣，致告訴人受有損害者甚明。
    故本件事證明確，被告犯行堪以認定。
二、核被告甲○○所為，係犯動產擔保交易法第三十八條之罪。
    原審依刑事訴訟法第四百四十九條第一項前段、第四百五十
    四條第二項，動產擔保交易法第三十八條、刑法第十一條前
    段、第四十一條第一項前段，罰金罰鍰提高標準條例第一條
    前段、第二條，逕以簡易判決判處拘役五十日，如易科罰金
    以三百元折算一日，經核其認事用法並無不當，量刑亦稱妥
    適，被告上訴意旨以其並非惡意遷移且已與告訴人和解而指
    摘原判決不當云云，為無理由，應予駁回。又查，被告前未
    曾受有期徒刑以上刑之宣告，有臺灣嘉義地方法院檢察署刑
    案資料查註紀錄表及臺灣高等法院被告前案紀錄各乙件附卷
    可憑，經此起訴、審判之教訓，當知所警惕，信無再犯之虞
    ，且被告已與告訴人和潤企業公司和解，賠償告訴人之損失
    ，有和解書、和解陳報狀各乙紙及郵政劃撥儲金存款收據二
    紙附卷可按，本院認其所宣告之刑，以暫不執行為適當，併
    予宣告緩刑二年，以啟自新。
據上論結，應依刑事訴訟法第四百五十五條之一第一項、第三項
、第三百六十八條，刑法第七十四條第一款，判決如主文。
本案經檢察官吳咨泓到庭執行職務。
中    華    民    國    95    年    2    月    27    日
                  刑事第四庭  審判長法  官  林世芬
                                    法  官  鄭雅文
                                    法  官  曾宏揚
上列正本證明與原本無異。
本件不得上訴。
中    華    民    國    95    年    2    月    27    日
                                    書記官  陳慶昀


司法院資訊處製作；財團法人民間司法改革基金會備份。
